臺灣雲林地方法院刑事判決　　　　　　　96年度簡上字第40號
上　訴　人
即　被　告　乙○○
上列被告因毀棄損壞案件，不服本院虎尾簡易庭中華民國96年1
月22日95年度虎簡字第492 號刑事簡易判決（聲請簡易判決處刑
書案號：95年度偵字第5067號），提起上訴，本院第二審合議庭
判決如下：
    主  文
上訴駁回。
乙○○緩刑貳年。
    事  實
一、乙○○於民國95年9 月26日凌晨1 時許，前往雲林縣西螺鎮
    ○○○路63巷「荷蘭村社區」前女友丙○○住處，因丙○○
    不願開門與其見面，竟基於毀損之犯意，將丙○○所有停放
    社區內之車牌號碼0029-HZ 號自小客車後方擋風玻璃、右照
    後鏡損壞，致該車後方擋風玻璃、右照後鏡之功能一部喪失
    ，足生損害於丙○○。
二、案經被害人丙○○訴由雲林縣警察局西螺分局報告臺灣雲林
    地方法院檢察署檢察官聲請簡易判決處刑。
    理  由
一、按被告以外之人於審判外之陳述雖不符刑事訴訟法第159 條
    之1 至之4 等4 條之規定，而經當事人於審判程序同意作為
    證據，法院審酌該言詞陳述或書面陳述作成時之情況，認為
    適當者，亦得為證據，刑事訴訟法第159 條之5 第1 項定有
    明文。查本案檢察官起訴認被告涉犯上開犯罪事實所憑之告
    訴人丙○○於警詢之指訴、證人黃美蓮於警詢時之證述等證
    據，業經被告於本院審理時明確表示對該等證據之證據能力
    不爭執，同意使用作為認定事實之依據，而本院審酌前開證
    據資料作成時之情況，均無不法之情事，且與待證事實具有
    關聯性，認為適宜作為本案之證據，故均有證據能力。
二、訊據被告乙○○對上揭犯罪事實坦承不諱，核與被害人丙○
    ○於警詢時之指述及證人黃美蓮於警詢時之證述互核相符，
    並有現場照片4 幀在卷可參，堪認被告之自白與事實相符，
    故本件事證明確，被告犯行應堪認定。
三、核被告乙○○所為，係犯刑法第354 條之毀損器物罪。被告
    雖同時損壞被害人0029-HZ 自小客車之後方擋風玻璃、右照
    後鏡，惟擋風玻璃、右照後鏡均為汽車零件之一部，且為汽
    車達成使用功能上不可分割之物，故被告所為應僅成立1 個
    毀損器物罪，並非數行為亦非想像競合。
四、原審依刑事訴訟法第449 條第1 項前段、第454 條第2 項，
    刑法第354 條、第41條第1 項前段，刑法施行法第1 條之1
    ，以被告罪證明確，予以論罪科刑，並量處拘役40日，及諭
    知以新臺幣1,000 元為易科罰金之折算標準，認事用法核無
    違誤，量刑亦稱妥適，被告上訴意旨，以原審量刑過重，指
    摘原判決不當，為無理由，應予駁回。
五、末查，被告前曾因故意犯罪受有期徒刑以上刑之宣告，執行
    完畢後，5 年內未曾因故意犯罪受有期徒刑以上刑之宣告，
    有臺灣高等法院被告前案紀錄表1 份在卷可按，其因一時氣
    憤，致罹刑典，犯後尚能坦認犯行，且已與告訴人達成和解
    ，賠償新臺幣7,500 元，並已實際給付，有和解書影本1 紙
    在卷可佐，堪認尚有悔意，被害人之損害亦已受彌補。被告
    其經此偵、審程序及刑之宣告，當知所警惕，信無再犯之虞
    ，本院認前開對其宣告之刑，以暫不執行為當，爰依刑法第
    74條第1 項第2 款規定，併予宣告緩刑2 年。
據上論斷，依刑事訴訟法第455 條之1 第1 項、第3 項、第368
條，刑法第74條第1 項第2 款，判決如主文。
本案經檢察官甲○○到庭執行職務
中　　華　　民　　國　　96　　年　　4 　　月　　17　　日
                  刑事第一庭    審判長法  官  紀文勝
                                      法  官  王雅苑
                                      法  官  楊昱辰
以上正本證明與原本無異。
本件不得上訴。
                                      書記官　黃秋萍
中　　華　　民　　國　　96　　年　　4 　　月　　17　　日
附錄法條：中華民國刑法第354條
毀棄、損壞前二條以外之他人之物或致令不堪用，足以生損害於
公眾或他人者，處2年以下有期徒刑、拘役或5百元以下罰金。
